臺灣彰化地方法院刑事判決
111年度易字第256號
公  訴  人  臺灣彰化地方檢察署檢察官
被      告  黃志强


                    （另案於法務部○○○○○○○○○○                        ○執行中）
上列被告因加重竊盜案件，經檢察官提起公訴（111年度偵字第2
058號），被告於準備程序進行中就被訴事實為有罪之陳述，本
院逕改以簡式審判程序，判決如下：
    主  文
黃志强犯攜帶兇器竊盜罪，處有期徒刑陸月，如易科罰金，以新
臺幣壹仟元折算壹日。未扣案之犯罪所得新臺幣陸仟元沒收，於
全部或一部不能沒收或不宜執行沒收時，追徵其價額。
    犯罪事實
一、黃志强意圖為自己不法之所有，基於竊盜之犯意，於民國11
    0年7月25日0時27分許，騎乘車牌號碼000-000號普通重型機
    車，前往邱立維所有、位在彰化縣○○市○○街000號前之加水
    站，持客觀上足供兇器使用之鉗子（未扣案），破壞該加水
    站投幣箱鐵片（涉嫌毀損部分，未據告訴）而竊取其內現金
    新臺幣（下同）6,000、7,000元得手。嗣邱立維發覺遭竊，
    乃報警調閱監視器畫面而循線查獲。
二、案經邱立維訴由彰化縣警察局彰化分局報告臺灣彰化地方檢
    署檢察官偵查起訴。
    理    由
一、被告所犯之本案犯罪，係死刑、無期徒刑、最輕本刑為3 年
    以上有期徒刑以外之罪，其於準備程序就上開被訴事實為有
    罪之陳述，經本院告知簡式審判程序之旨，並聽取其與公訴
    人之意見後，認無不得或不宜改依簡式審判程序進行之情事
    ，爰依刑事訴訟法第273條之1第1項規定，逕行簡式審判程
    序，先予敘明。
二、證據名稱：
  ㈠告訴人邱立維之指訴。
  ㈡現場暨監視器錄影翻拍照片。
  ㈢彰化縣警察局車行記錄匯出文字資料。
  ㈣被告行竊路線地圖。
  ㈤車輛詳細資料報表。
　㈥被告黃志强之自白。　
三、論罪科刑：
  ㈠按刑法第321條第1項第3款所謂兇器，凡客觀上足以危害生命
    、身體之器具皆屬之，被告所持用之鉗子，質地堅硬，足以
    破壞加水站投幣箱鐵片，客觀上可供兇器使用以危害他人之
    生命、身體，可認為兇器。是核被告所為係犯刑法第321條
    第1項第3款之攜帶兇器竊盜罪。
　㈡檢察官就累犯部分，雖主張被告前因施用毒品案件，經本院
    以107年度簡字第2016號判決判處有期徒刑5月確定，於110
    年2月25日縮刑假釋期滿執行完畢，其於有期徒刑執行完畢
    後5年內再犯本案，構成累犯，且被告前有多次竊盜前科紀
    錄，對刑罰反應力薄弱，應依刑法第47條第1項規定加重其
    刑等語。惟檢察官未就被告構成累犯之前階段事實及應加重
    其刑之後階段事項，具體指出證明方法，容屬未盡實質舉證
    責任，本院自無從為補充性調查，即不能遽行論以累犯及加
    重其刑，但本院仍得就被告之前科素行，依刑法第57條第5
    款所定「犯罪行為人之品行」之量刑審酌事項而為上揭評價
    ，併予敘明（參見最高法院刑事大法庭110年度台上大字第5
    660號裁定意旨）
  ㈢爰以行為人之責任為基礎，並審酌被告有前揭前科紀錄，及
    被告自述其為國中肄業，有烘培證照、網頁設計證照；未婚
    ，無子女，入所前與其母親、哥哥同住於爺爺所留下來的房
    屋；入監所前從事粗工，月收入不穩定，約2至3萬元，其哥
    哥前因車禍受傷成植物人，在家休養，除被告自己的生活開
    銷外，尚須負擔家中經濟，此外並無其他貸款或負債等生活
    狀況，及其犯後態度，並參酌其素行、犯罪之動機、目的、
    手段、竊得財物之價值等一切情狀，量處如主文所示之刑，
    並諭知易科罰金之折算標準。
四、沒收部分：
　㈠犯罪所得：
　　被告於偵查中及本院審理時均供稱本案犯行竊得現金約6、7
    000元，惟此並非確定之數額，依有疑唯利被告之原則，本
    院認被告就本案之犯罪所得為6000元，此犯罪所得，未經扣
    案，亦未返還被害人，爰依刑法第38條之1第1項、第3項之
    規定宣告沒收，於全部或一部不能沒收或不宜執行沒收時，
    追徵其價額。
　㈡犯罪工具：
　　被告以鉗子將投幣箱鐵片弄壞，該鉗子未經扣案，且被告供
    承該鉗子已不在，亦未表明該鉗子是為其所有，本院依法無
    從為沒收之諭知，附此敘明。
據上論斷，應依刑事訴訟法第273條之1第1項、第299條第1項前
段、第310條之2、第454條第1項、第450條第1項，判決如主文。
本案經檢察官吳怡盈提起公訴，檢察官林士富到庭執行職務。
中　　華　　民　　國　　111 　年　　7 　　月　　21　　日
                  刑事第五庭    法      官  李淑惠
以上正本證明與原本無異。
如不服本判決應於收受判決後20日內向本院提出上訴書狀，並應
敘述具體理由。其未敘述上訴理由者，應於上訴期間屆滿後20日
內向本院補提理由書( 均須按他造當事人之人數附繕本) 「切勿
逕送上級法院」。
告訴人或被害人對於判決如有不服具備理由請求檢察官上訴者，
其上訴期間之計算係以檢察官收受判決正本之日期為準。
中　　華　　民　　國　　111 　年　　7 　　月　　21　　日
                                書  記  官  黃國源
附錄本案論罪科刑法條
【中華民國刑法第321條】
犯前條第1項、第2項之罪而有下列情形之一者，處6月以上5年以
下有期徒刑，得併科50萬元以下罰金：
一、侵入住宅或有人居住之建築物、船艦或隱匿其內而犯之。
二、毀越門窗、牆垣或其他安全設備而犯之。
三、攜帶兇器而犯之。
四、結夥三人以上而犯之。
五、乘火災、水災或其他災害之際而犯之。
六、在車站、港埠、航空站或其他供水、陸、空公眾運輸之舟、
    車、航空機內而犯之。
前項之未遂犯罰之。